臺灣彰化地方法院行政訴訟判決
                                      109年度交字第130號
                                    110年3月16日辯論終結
原      告  証浤興業有限公司

法定代理人  張淵宏
被      告  交通部公路總局臺中區監理所

代  表  人  魏武盛
訴訟代理人  莊琬婷
上列當事人間交通裁決事件，原告不服被告民國109年11月17日
彰監四字第64-ZIB381052號裁決，提起行政訴訟，本院判決如下
：
    主  文
原告之訴駁回。
訴訟費用新臺幣參佰元由原告負擔。
    事實及理由
一、爭訟概要：登記於原告公司名下之車牌號碼000-0000號自用
    大貨車（下稱系爭車輛），於民國109年7月3日14時51分許
    ，行經國道3號北向15.9公里處，因「未保持行車安全距離
    （時速87公里，應保持67公尺，實距不足）」之違規行為，
    經內政部警政署國道公路警察局（下稱國道公路警察局）第
    九公路警察大隊木柵分隊警員，於109年7月31日以國道警交
    字第ZIB381052號舉發違反道路交通管理事件通知單，舉發
    原告違反道路交通管理處罰條例第33條第1項第2款之規定，
    案移被告。嗣原告提出申訴，被告轉請舉發機關查證後，仍
    認原告有「汽車行駛高速公路未依規定與前車保持安全距離
    」之違規事實，於109年11月17日開立彰監四字第64-ZIB381
    052號裁決書（下稱原處分），依道路交通管理處罰條例第3
    3條第1項第2款、第63條第1項第1款規定，處原告罰鍰新臺
    幣（下同）4,000元，並記違規點數1點。原告不服，提起本
    件行政訴訟。
二、原告主張及聲明：
  ㈠查原告因系爭車輛行駛中線時速87公里，被左前車由內車道
    車輛及時切入中線車道，致使系爭車輛無法保持安全距離，
    警察開單實屬不合理。
  ㈡原告並聲明：原處分撤銷，訴訟費用由被告負擔。
三、被告答辯及聲明：
  ㈠按「汽車在同一車道行駛時，除擬超越前車外，後車與前車
    之間應保持隨時可以煞停之距離，……」及「汽車行駛時，駕
    駛人應注意車前狀況及兩車併行之間隔，並隨時採取必要之
    安全措施，……」道路交通安全規則第94條第1項及第3項分別
    定有明文。再按汽車行駛高速公路，前後兩車間之行車安全
    距離，在正常天候狀況下，大型車車輛速率之每小時公里數
    值減20，單位為公尺。如遇濃霧、濃煙、強風、大雨、夜間
    行車或其他特殊狀況時，其安全距離應酌量增加，並保持隨
    時可以煞停之距離，高速公路及快速公路交通管制規則第6
    條亦有明定。再保持行車安全距離之目的，係要求駕駛人在
    行車時預留適當反應及煞車時間，以避免發生車輛追撞等重
    大交通事故，係為維護交通秩序，維持車輛通行順暢及確保
    交通安全而設。
  ㈡查原告所有系爭車輛於109年7月3日14時51分許，行經國道3
    號北向15.9公里處，因「未保持行車安全距離（時速87公里
    ，應保持67公尺，實距不足）。」違規。本案有國道公路警
    察局第ZIB381052號舉發通知單、國道公路警察局第九公路
    警察大隊109年10月13日國道警九交字第1099703136號函在
    卷可佐，違規事實應堪認定。是本所彰化監理站依道路交通
    管理處罰條例第33條第1項第2款、第63條第1項第1款及違反
    道路交通管理事件統一裁罰基準表之規定，裁處原告罰鍰4,
    000元，並記違規點數1點，核無違誤。
  ㈢被告並聲明：駁回原告之訴，訴訟費用由原告負擔。
四、本院之判斷：
　㈠按汽車行駛於高速公路、快速公路或設站管制之道路，應遵
    守其管制之規定；汽車行駛高速公路及快速公路，前後兩車
    間之行車安全距離，在正常天候狀況下，依下列規定：…二
    、大型車：車輛速率之每小時公里數值減二十，單位為公尺
    ，道路交通安全規則第105條、高速公路及快速公路交通管
    制規則（下稱管制規則）第6條第1項第2款分別定有明文。
    又汽車行駛於高速公路、快速公路或設站管制之道路，不遵
    使用限制、禁止、行車管制及管理事項之管制規則而有未保
    持安全距離者，處汽車駕駛人3,000元以上6,000元以下罰鍰
    ；汽車駕駛人有第33條第1項情形者，除依原條款處罰鍰外
    ，並記違規點數1點，道路交通管理處罰條例第33條第1項第
    2款、第63條第1項第1款亦有明文。
　㈡如爭訟概要欄所載之事實，為兩造所不爭執，並有國道公路
    警察局第ZIB381052號舉發違反道路交通管理事件通知單、
    交通違規申訴單、國道公路警察局第九公路警察大隊109年1
    0月13日國道警九交字第1099703136號函暨採證照片、原處
    分及其送達證書在卷可稽（本院卷第33至43頁），堪以認定
    。
　㈢又原告法定代理人於言詞辯論時，坦承其於109年7月3日14時
    51分許，有駕駛系爭車輛行經國道3號北向15.9公里處之事
    實（見本院卷第61頁筆錄），並有國道公路警察局第九公路
    警察大隊上開109年10月13日函暨採證照片在卷足憑（本院
    卷第37至39頁），此部分事實堪以認定。而經本院勘驗卷附
    光碟錄影檔案，勘驗結果為：拍攝期間高速公路北向車流順
    暢，沒有壅塞情形。畫面一開始系爭車輛就行駛在中線車道
    上，且一直行駛在本院卷第39頁採證照片中出現的自用小客
    車（下稱A車）後面。於影片時間10秒時，系爭車輛緊跟在A
    車後方，與A車距離很近，行駛在中線車道、系爭車輛後面
    的車與系爭車輛之間還有相當長的距離；於影片時間15至17
    秒時，系爭車輛與A車間的距離均不足3組白虛線長。從畫面
    一開始至錄影結束，並沒有其他車輛變換車道至系爭車輛前
    面，於整段錄影過程中，A車行車維持穩定速度，沒有忽快
    忽慢或突然煞車減速的情況，有勘驗筆錄及擷取畫面列印相
    片附卷可佐（本院卷第62頁、第67至75頁），顯見當時高速
    公路車行狀況正常、車流順暢，並沒有其他車輛突然變換車
    道至系爭車輛前面，致系爭車輛與前行車之距離驟然縮短之
    情形，且在系爭車輛前面的A車行車速度穩定，沒有忽快忽
    慢或突然煞車減速之情形，則系爭車輛自應依規定保持行車
    安全距離。參酌道路交通標誌標線號誌設置規則第182條規
    定：「車道線，用以劃分各線車道，指示車輛駕駛人循車道
    行駛。本標線為白虛線，線段長四公尺，間距六公尺，線寬
    一○公分。」由此規定可知，系爭車輛於前揭勘驗影片時間1
    5至17秒，行駛在國道3號北向15.9公里處時，與前行車即A
    車間的距離均不足30公尺。又系爭車輛當時經警方測得之車
    速為時速87公里，有卷附採證照片可證（本院卷第39頁），
    則系爭車輛應與前車即A車保持至少67公尺以上的距離，然
    系爭車輛於上開時、地行駛時，與A車間之距離卻不足30公
    尺，是系爭車輛確實有未保持行車安全距離之違規行為，已
    堪認定。
　㈣綜上所述，原告起訴所為主張核無足採，被告認原告有「汽
    車行駛高速公路未依規定與前車保持安全距離」之違規事實
    ，依道路交通管理處罰條例第33條第1項第2款、第63條第1
    項第1款規定，及參酌違反道路交通管理事件統一裁罰基準
    表，裁處原告罰鍰4,000元，並記違規點數1點，於法並無不
    合，原告訴請撤銷為無理由，應予駁回。
　㈤本件判決基礎已臻明確，兩造其餘攻擊防禦方法及訴訟資料
    ，核與判決結果不生影響，無逐一論述之必要，併予敘明。
五、本件第一審裁判費為300元，依法應由敗訴之原告負擔，爰
    確定第一審訴訟費用額如主文第2項所示。
據上論結，本件原告之訴為無理由，依行政訴訟法第237條之8第
1項、第98條第1項前段，判決如主文。
中　　華　　民　　國　　110 　年　　3 　　月　　30　　日
                  行政訴訟庭　法　官  王素珍
以上正本證明與原本無異。
如不服本判決，應於判決送達後20日內，向本院提出上訴狀並表
明上訴理由（原判決所違背之法令及其具體內容或依訴訟資料可
認為原判決有違背法令之具體事實），其未載明上訴理由者，應
於提出上訴後20日內向本院補提理由書（均須按他造人數附繕本
，如未按期補提上訴理由書，則逕予駁回上訴），並應繳納上訴
裁判費新臺幣750元。
中　　華　　民　　國　　110 　年　　3 　　月　　30　　日
                              書記官　楊筱惠